臺灣士林地方法院民事裁定
110年度消債清字第69號
債  務  人  馮超駿  
代  理  人  周尚毅律師(法扶律師)
上列債務人聲請清算事件，本院裁定如下：
    主  文
債務人馮超駿自中華民國一百一十一年一月十七日十七時起開始
清算程序。
命司法事務官進行本件清算程序。
    理  由
一、按債務人不能清償債務或有不能清償之虞者，於法院裁定開
    始更生程序或許可和解或宣告破產前，得依消費者債務清理
    條例（下稱消債條例）所定清算程序，向法院聲請清算，觀
    諸消債條例第3條、第80條規定自明。又法院開始清算程序
    之裁定，應載明其年、月、日、時，並即時發生效力；法院
    裁定開始更生或清算程序後，得命司法事務官進行更生或清
    算程序；必要時得選任律師、會計師或其他適當之自然人或
    法人一人為監督人或管理人，同條例第83條第1項、第16條
    第1項亦各有明定。
二、聲請意旨略以：伊有不能清償債務之虞情事，前已向法院聲
    請調解，惟調解不成立。又伊未經法院裁定開始更生程序或
    許可和解或宣告破產，爰依法聲請清算等語。
三、查債務人主張之上開事實，業據提出債務人薪資證明書及明
    細（見本院110年度司消債調字第101號卷，下稱調解卷，第
    6頁至第7頁；本院卷第122頁至第124頁、第148頁至第150頁
    ）、租賃證明（見調解卷第8頁）、108年3月迄今之存摺資
    料影本（見調解卷第9頁至第11頁，本院卷第38頁至第104頁
    、第180頁至第187頁）、民國107至109年度綜合所得稅各類
    所得資料清單及各類所得扣繳暨免扣繳憑單（見調解卷第15
    頁至第16頁、第29頁至第30頁，本院卷第36頁）、勞工保險
    被保險人投保資料表（見調解卷第17頁至第18頁）、全戶戶
    籍謄本（見調解卷第19頁）、財團法人金融聯合徵信中心當
    事人綜合信用報告之債務清理條例前置協商專用債權人清冊
    （見調解卷第26頁至第28頁反面）、全國財產稅總歸戶財產
    查詢清單（見調解卷第31頁）、調解不成立證明書（見調解
    卷第87頁）、臺灣集中保管結算所股份有限公司查詢結果資
    料（見本院卷第106頁至第118頁）、中華民國人壽保險商業
    同業公會投保查詢單（見本院卷第120頁、第158頁至第161
    頁）、勞、健保費及其他稅賦之繳費證明（見本院卷第128
    頁至第146頁）為證，並有國泰世華銀行股份有限公司110年
    9月1日民事陳報狀（見本院卷第166頁）可稽。參酌債務人
    現年55歲，自陳任職六福開發股份有限公司擔任安全員，經
    扣薪後每月實領薪資平均約新臺幣（下同）2萬66元（見調
    解卷第4頁、第6頁至第7頁、第12頁至第16頁，本院卷第122
    頁至第126頁），扣除其自述之每月必要生活費用1萬8,720
    元（即110年度新北市每人每月最低生活費之1.2倍，見調解
    卷第4頁，本院卷第178頁）後僅餘1,346元（計算式：20,06
    6－18,720＝1,346）。而債務人名下固有宏總建設股份有限公
    司（下稱宏總公司）股票5,000股、金融機構存款計1,415元
    等財產，惟宏總公司為未上市公司且停業中，以股票票面金
    額每股10元計算，價值僅約5萬元，有前載存摺資料影本、
    臺灣集中保管結算所股份有限公司查詢結果資料可憑（見本
    院卷第38頁至第104頁、第106頁至第118頁）；其名下復無
    其它財產，亦有上述全國財產稅總歸戶財產查詢清單可考（
    見調解卷第31頁）。則以債務人陳報之債務總金額已達537
    萬1,179元（見調解卷第23頁至第24頁），經綜合評估債務
    人財產、信用及勞力等狀況，堪認債務人確有不能清償債務
    情事。此外，復查無消債條例第6條第3項、第8條或第82條
    第2項所定駁回清算聲請之事由，是債務人聲請清算，應屬
    有據。爰依首揭規定，裁定開始本件清算程序，並命司法事
    務官進行本件清算程序。
四、爰裁定如主文。　　　　　　　　
中　　華　　民　　國　　111 　年　　1 　　月　　17　　日
                  民事第三庭　法  官  林靖淳
以上正本係照原本作成。
本件裁定不得抗告。
中　　華　　民　　國　　111 　年　　1 　　月　　17　　日
                              書記官  洪忠改